臺灣基隆地方法院基隆簡易庭民事判決
                                    109年度基簡字第969號
原      告  華南產物保險股份有限公司

法定代理人  陳文智  
訴訟代理人  陳立果  
複代  理人  黃律皓  
被      告  胡瑞成  

上列當事人間請求損害賠償事件，本院於民國109年9月29日言詞
辯論終結，判決如下：
    主  文
被告應給付原告新臺幣(下同)10萬3,704元，及自109年7月15日
起至清償日止，按年息5%計算之利息。
訴訟費用1,110元，由被告負擔。
本判決得假執行。但被告如於假執行程序實施前，以10萬3,704
元為原告預供擔保後，得免為假執行。
    事實及理由
一、本件被告經合法通知，沒有在言詞辯論期日出庭，而他並沒
    有民事訴訟法第386條各款(見附錄1)情形，所以本院只有在
    原告一方到場辯論之情形下作成判決。
二、原告起訴主張：被告駕駛車牌號碼0000-00號自小貨車(下稱
    被告車輛)，於108年10月12日17時許行經基隆市安樂區安和
    一街131 巷口時，欲右轉彎駛離時，因右轉時未保持行車安
    全間隔而撞擊原告所承保之訴外人遠紡企業股份有限公司所
    有由訴外人曾晨駕駛之車牌號碼000-0000號自小客車（下稱
    系爭承保車輛），致系爭承保車輛左後保險桿及車燈等受損
    ，系爭承保車輛經送廠以10萬3,704 元估修，原告已依保險
    契約給付被保險人，爰依保險法第53條第1 項之規定取得代
    位求償權等語，故請求法院判決如主文第1 項所示。被告經
    合法通知，沒有在言詞辯論期日到庭，也沒有提出任何書面
    陳述意見。
三、本院的判斷：
  ㈠按「當事人對於他造主張之事實，於言詞辯論時不爭執者，
    視同自認。但因他項陳述可認為爭執者，不在此限。當事人
    對於他造主張之事實，已於相當時期受合法之通知，而於言
    詞辯論期日不到場，亦未提出準備書狀爭執者，準用第一項
    之規定。但不到場之當事人係依公示送達通知者，不在此限
    。」民事訴法第280條第1項、3 項分別定有明文。所謂視同
    自認即擬制自認之效果，乃指該等事實主張成為無證明需要
    性，即該事實乃成為不要證事實，法院應受其拘束，而應負
    主張責任之一造當事人乃無需進行舉證。根據本院主動向基
    隆市警察局第四分局調閱系爭車禍相關資料（即道路交通事
    故現場圖、A3類道路交通事故調查報告表、道路交通事故照
    片黏貼紀錄表、員警工作紀錄簿），並核對原告提出的估價
    單、電子發票證明聯、行車執照及駕駛執照等資料（詳本院
    卷第23-27 頁），而被告經本院將原告起訴狀繕本送達被告
    ，被告非經公示送達，有送達證書附卷可稽（詳本院卷第51
    、53頁），被告卻沒有在言詞辯論期日到庭，也沒有提出任
    何書狀表示意見，依上開規定，應視同自認原告主張之事實
    ，因此，可以確認原告主張的事實是真的。
  ㈡次按汽車在使用中加損害於他人者，駕駛人除於防止損害之
    發生，已盡相當之注意者外，應賠償被害人因此所生之損害
    ；因故意或過失，不法侵害他人之權利者，負損害賠償責任
    ；負損害賠償責任者，除法律另有規定或契約另有訂定外，
    應回復他方損害發生前之原狀，債權人並得請求支付回復原
    狀所必要之費用，以代回復原狀，民法第191條之2、民法第
    184條第1項前段、第213條第1、3 項分別定有明文。本件原
    告主張系爭承保車輛因遭被告車輛碰撞致車身受有損害，支
    出修復費用共10萬3,704 元，業據其提出估價單及統一發票
    證明聯為證，核原告所提出估價單之，係屬該型車輛之特約
    大型維修保養廠，是該大型保養廠所列各項目之修復所需金
    額，應屬客觀為可採，是就上開估價單所列作業內容與更換
    零件之費用，應屬合理且必要。酌以事故車輛縱經修復，其
    市場交易上之價值，仍將因曾受碰撞，車體剛性、組裝品質
    均可能降低，而普遍有所貶值，故不可能因零件以新品更換
    舊品，而受有不當得利，故材料費用不予折舊。又被保險人
    因保險人應負保險責任之損失發生時，而對於第三人有損失
    賠償請求權者，保險人得於給付賠償金額後，代位行使被保
    險人對於第三人之請求權，保險法第53條第1 項定有明文。
    本件原告既已依保險契約之約定，給付被保險人承保車輛保
    險金，故原告主張保險代位，請求被告賠償，應予准許。
  ㈢又按給付無確定期限者，債務人於債權人得請求給付時，經
    其催告而未為給付，自受催告時起，負遲延責任；其經債權
    人起訴而送達訴狀，與催告有同一之效力；遲延之債務，以
    支付金錢為標的者，債權人得請求依法定利率計算之遲延利
    息；應付利息之債務，其利率未經約定，亦無法律可據者，
    週年利率為5%，民法第229條第2項、第233條第1項、第203
    條分別定有明文。查本件原告對被告之侵權行為損害賠償請
    求權，屬無確定期限之給付，既經原告起訴而送達訴狀，被
    告當應負遲延責任。而本件民事訴訟起訴狀繕本於109年7月
    14日送達被告，是原告請求自起訴狀繕本送達之翌日即109
    年7月15 日起至清償日止，按年息5%計算之利息，亦屬有據
    。
  ㈣綜上，原告基於侵權行為及保險代位之法律關係，請求被告
    給付10萬3,704元，及自109年7月15 日起至清償日止，按年
    息5%計算之利息，為有理由，應予准許。並依民事訴訟法第
    78條規定(見附錄2），為訴訟費用負擔之諭知。
四、本件係民事訴訟法第427條第1項所定之標的金額50萬元以下
    之財產權訴訟，本院為被告敗訴判決部分，應依職權宣告假
    執行(見附錄3），並依同法第392條第2項規定(見附錄4)，
    依職權宣告被告預供擔保，得免為假執行。
五、結論：本件原告之訴為有理由，因此判決如主文。
中　　華　　民　　國　 109　　年　　10　　月　　13　　日
            基隆簡易庭法  官  林淑鳳
以上正本係照原本作成。
對於本件判決如有不服，應於收受送達後20日內向本院提出上訴
書狀，上訴於本院合議庭，並按他造當事人之人數附具繕本。如
委任律師提起上訴者，應一併繳納上訴審裁判費。
中　　華　　民　　國　 109　　年　　10　　月　　13　　日
                       書記官　陳櫻姿

附錄
1.民事訴訟法第386條
  有下列各款情形之一者，法院應以裁定駁回前條聲請，並延展
  辯論期日：
  不到場之當事人未於相當時期受合法之通知者。
  當事人之不到場，可認為係因天災或其他正當理由者。
  到場之當事人於法院應依職權調查之事項，不能為必要之證
    明者。
  到場之當事人所提出之聲明、事實或證據，未於相當時期通
    知他造者。
2.民事訴訟法第78條
  訴訟費用，由敗訴之當事人負擔。
3.民事訴訟法第389條第1項第3款
  下列各款之判決，法院應依職權宣告假執行：
  就第427條第1項至第4項訴訟適用簡易程序所為被告敗訴之
    判決。
4.民事訴訟法第392條
  法院得宣告非經原告預供擔保，不得為假執行。
  法院得依聲請或依職權，宣告被告預供擔保，或將請求標的物
  提存而免為假執行。
  依前項規定預供擔保或提存而免為假執行，應於執行標的物拍
  定、變賣或物之交付前為之。